【裁判字號】    97,台上,2448
【裁判日期】    970605
【裁判案由】    違反毒品危害防制條例
【裁判全文】
最高法院刑事判決            九十七年度台上字第二四四八號
上  訴  人  甲○○
上列上訴人因違反毒品危害防制條例案件，不服台灣高等法院台
南分院中華民國九十七年三月三十一日第二審判決（九十七年度
上訴字第二三三號，起訴案號：台灣台南地方法院檢察署九十六
年度撤緩偵字第一二七號），提起上訴，本院判決如下：
    主  文
原判決撤銷，發回台灣高等法院台南分院。
    理  由
本件原判決以上訴人甲○○對於第一審論處其施用第一級毒品累
犯罪刑及予減刑之判決，提起上訴，其上訴書狀所述理由僅略謂
：其所涉違反毒品危害防制條例案件，有毒品危害防制條例第二
十一條之一次為不付審理之情事。其為參加台灣台南地方法院檢
察署辦理緩起訴之毒品減害計畫美沙冬替代療法，主動向台南縣
警察局佳里分局七股分駐所承辦員警自述吸食毒品。雖於參加前
即犯有另案，然該署並未告知其犯有另案不符毒品減害計畫緩起
訴資格。其遂於民國九十五年十一月二十七日起，至行政院衛生
署嘉南療養院參加美沙冬替代療法。期間並按時服美沙冬及門診
治療。詎於九十六年五月間，台灣台南地方法院檢察署卻不顧嘉
南療養院專業醫師反對，逕行通知中斷其治療計畫，並撤銷其緩
起訴處分，及通知應到案執行等情。後待上訴人確認執行期日時
，又告知另待通知執行期日。迨九十六年十一月底，復通知應到
案執行罰金。其原可完整參與為期一年之緩起訴減害計畫，為此
提起上訴，請求撤銷原判決云云。顯未具體指摘原判決關於認定
事實、適用法律及量刑等事項，究竟有何違法或不當之情形。因
認其上訴不合法律上之程式，予以駁回，固非無見。
惟查上訴人之上訴理由既謂其為參加毒品減害替代療法，主動向
台南縣警察局佳里分局七股分駐所承辦員警自述吸食毒品，顯然
主張其為自首。而其確為自首，亦有警詢筆錄及台灣台南地方法
院檢察署九十五年度毒偵字第二六四０號檢察官緩起訴處分書附
卷可稽。其既主張自首，自表示第一審判決未依自首規定減輕其
刑，有不適用法則之違法。其已依據卷內訴訟資料，具體指摘第
一審判決違法，已述具體理由甚明。原判決謂其上訴書狀未
述具體理由，而以其上訴違背法律上之程式，予以駁回，尚有未
合，上訴意旨指摘原判決不當為有理由，應認有撤銷發回更審之
原因。
據上論結，應依刑事訴訟法第三百九十七條、第四百零一條，判
決如主文。
中    華    民    國  九十七  年    六    月    五    日
                      最高法院刑事第十二庭
                          審判長法官  石  木  欽
                                法官  陳  世  淙
                                法官  洪  佳  濱
                                法官  林  俊  益
                                法官  張  祺  祥
      本件正本證明與原本無異
                                      書  記  官
中    華    民    國  九十七  年    六    月    十    日
                                                     Ｍ


司法院資訊處製作；財團法人民間司法改革基金會備份。
